【裁判字號】    92,毒抗,47
【裁判日期】    920122
【裁判案由】    聲請觀察勒戒
【裁判全文】
臺灣高等法院臺中分院刑事裁定                      九十二年度毒抗字第四七號
    抗  告  人
    即  被  告  甲○○  男四十.
右列抗告人因違反毒品危害防制條例案件，不服臺灣臺中地方法院中華民國九十一年
十二月十九日裁定（九十一年度毒聲字第三四九八號），提起抗告，本院裁定如左：
    主  文
原裁定撤銷。
甲○○施用第一級毒品，應送勒戒處所觀察、勒戒。
    理  由
一、聲請意旨略以：抗告人即被告甲○○（以下簡稱抗告人）於民國（下同）九十一
    年十月二十九日或前三日內某時，在不詳地點，以不明方式，施用第一級毒品海
    洛因，於九十一年十月二十九日二十三時許，在台中市○○路○段一二一號三樓
    廣場為警查獲。經徵得抗告人同意採集尿液送驗結果，確呈嗎啡陽性反應，有台
    中市衛生局煙毒尿液檢驗成績書一紙附卷可稽，其施用第一級毒品犯行堪予認定
    ，爰依毒品危害防制條例第二十條第一項及觀察勒戒處分執行條例第三條第一項
    之規定，聲請裁定將抗告人送勒戒處所觀察、勒戒云云。
二、原裁定以抗告人之尿液經送驗結果，呈嗎啡陽性反應，有台中市衛生局煙毒尿液
    檢驗成績書一紙附卷可稽。抗告人空口否認施用毒品，不足採信，抗告人確有施
    用第一級毒品之犯行，依毒品危害防制條例第二十條第一項及觀察勒戒處分執行
    條例第三條第一項規定，裁定將抗告人送勒戒處所觀察、勒戒。
三、抗告意旨略以：一般尿液檢驗，係用以推斷當日或前三日內是否有施打毒品，抗
    告人於九十一年十月二十九日二十三時許，遭警查獲時，雖經警採尿送檢，抗告
    人為求慎重，於返家後前往行政院衛生署台中醫院作尿液檢驗，檢驗結果為「尿
    液安非他命及嗎啡篩檢皆呈陰性反應」，故抗告人並無施用毒品之行為，因認原
    裁定不當，請求撤銷原裁定云云等語。
四、經查，抗告人於九十一年十月二十九日二十三時許，為警查獲時採集之尿液經送
    檢驗結果，呈嗎啡陽性反應，有台中市衛生局煙毒尿液檢驗成績書一紙附卷可稽
    ，足證在警方採尿送驗之九十一年十月二十九日二十三時許或之前三日內抗告人
    確有施用第一級毒品海洛因之事實，雖然抗告人提出行政院衛生署臺中醫院檢驗
    診斷證明書一紙，其上記載尿液檢驗結果是陰性反應，惟其採尿檢驗日期為九十
    一年十一月一日，距前次經警採尿檢驗日期已逾三日，此檢驗結果無從為抗告人
    有利之認定，抗告人抗告意旨指摘原審裁定令抗告人入勒戒處所執行觀察、勒戒
    不當，雖無理由，但原裁定主文將「抗告人施用第一級毒品」記載為「抗告人施
    用第二級毒品」，顯有疏誤，仍應將原裁定撤銷，更為裁定如主文第二項所示。
五、據上論斷，依刑事訴訟法第四百十三條後段，毒品危害防制條例第二十條第一項
    ，觀察勒戒處分執行條例第三條第一項，裁定如主文。
中        華        民        國  九 十 二  年     一     月    廿二    日
                                  臺灣高等法院臺中分院刑事第一庭
                                        審判長法  官  陳  紀  綱
                                              法  官  方  艤  駐
                                              法  官  陳  登  源
右正本證明與原本無異。
不得再抗告。
                                              書記官  林  明  冬
中        華        民        國  九 十 二  年     一     月    廿三    日
                                                                    Ｋ


司法院資訊處製作；財團法人民間司法改革基金會備份。
